臺灣高等法院民事裁定　　　　　　　　　 96年度抗字第974號
抗告人　甲○○○
抗告人因與相對人乙○○間假扣押事件，對於中華民國96年6月1
日臺灣臺北地方法院96年度裁全字第7222號所為裁定提起抗告，
本院裁定如下：
    主  文
抗告駁回。
抗告費用由抗告人負擔。
    理  由
一、按「債權人就金錢請求或得易為金錢請求之請求，欲保全強
    制執行者，得聲請假扣押」，民事訴訟法第522條第1項定有
    明文。又假扣押，非有日後不能強制執行或恐難執行者不得
    為之，所謂不能強制執行，如債務人浪費財產、增加負擔、
    或就其財產為不利益之處分，將成為無資力之情形等是，所
    謂恐難執行，如債務人將移住遠方或逃匿是也（最高法院19
    年度抗字第 232號判例要旨參照）。再按「請求及假扣押之
    原因，應釋明之。前項釋明如有不足，而債權人陳明願供擔
    保或法院認為適當者，法院得定相當之擔保，命供擔保後為
    假扣押」，民事訴訟法第526條第1項、第 2項亦有明文。若
    債權人就其請求及假扣押之原因絲毫未予釋明，法院即不得
    命供擔保後為假扣押（最高法院94年度台抗字第 665號裁判
    要旨參照)。
二、抗告人聲請及本件抗告意旨略以：伊於民國95年 9月29日將
    所有坐落臺北市大安區○○○路○段12巷1號房屋及基地所有
    權應有部分，以新台幣（下同）2700萬元讓售予相對人，伊
    已將上開不動產所有權移轉登記予相對人，詎相對人積欠尾
    款1300萬元迄未給付，屢催不理，相對人僅支付半數買賣價
    金即已取得不動產所有權之全部，隨時可作價將之移轉登記
    予第三人，縱伊日後本案訴訟獲全部勝訴判決，亦將求償無
    門而受有損害。伊恐相對人變賣上開不動產逃匿，致日後有
    不能強制執行之虞，爰依民事訴訟法第522條及第523條規定
    ，願供擔保以代釋明而聲請原法院裁定准許假扣押。又伊已
    提出上開不動產買賣契約書、土地與建物登記謄本及台北青
    田郵局第 298號、第12號存證信函等影本為證（依序見原法
    院卷第 5至16頁），顯非就聲請假扣押原因全無釋明；縱認
    伊釋明有所不足，伊既依民事訴訟法第526條第2項之規定陳
    明願供擔保以代釋明之不足，亦非有原裁定所述伊未釋明之
    情，詎原法院竟駁回伊假扣押之聲請，為此提起本件抗告，
    請求廢棄原裁定，並准許伊提供擔保將相對人所有財產，在
    1300萬元之範圍內予以假扣押等語。
三、經查：抗告人主張伊前以2700萬元之對價將上開不動產出售
    予相對人，詎相對人積欠尾款1300萬元迄未給付，屢催不理
    等情，固據其提出上開不動產買賣契約書、土地與建物登記
    謄本及存證信函等影本為證；惟抗告人所提上開文件僅能釋
    明相對人有積欠抗告人不動產買賣價金尚未清償之情事，至
    抗告人主張唯恐相對人變賣不動產逃匿，致日後有不能強制
    執行之虞者，迄未據抗告人提出其他可供法院調查之證據，
    尚難認抗告人已就相對人有浪費財產，增加負擔，或就其財
    產為不利益之處分，將成為無資力情形之不能強制執行，或
    將移住遠方或逃匿之甚難執行等假扣押之原因為充分之釋明
    ，原裁定以抗告人未能釋明假扣押之原因，而駁回抗告人之
    聲請，經核並無違誤，抗告人仍執前詞，指摘原裁定不當，
    求予廢棄，為無理由，應予駁回。
四、據上論結，本件抗告為無理由，爰裁定如主文。
中　　華　　民　　國　　96　　年　　7 　　月　　31　　日
                    民事第十庭
                        審判長法　官  阮富枝
                              法  官  陳財旺
                              法  官  吳麗惠
正本係照原本作成。
本裁定除以適用法規顯有錯誤為理由，並經本院許可外，不得再
抗告。如提起再抗告，應於收受後10日內委任律師為訴訟代理人
向本院提出再抗告狀。並繳納再抗告費新台幣１千元。
中　　華　　民　　國　　96　　年　　8 　　月　　2 　　日
                              書記官  陶美玲
